# 中外合资企业A增资，冲减资本公积

提问人：smallduckling 时间：2016-10-13 16:48:08
陈老师您好： 我有个中外合资企业A增资的问题想要咨询。
该公司实收资本按照美元计算，我们想要出120RMB购买20USD，增资完成后，我们占公司总持股比例的51%，剩余部分计入资本公积。 受到近期美元上涨的影响，等到我们这次打算实施增资的时候，发现购买20USD的成本上升到了140RMB。 我们现在打算在出资协议中约定我们出资120RMB取得20USD，目的是锁定我们的出资成本，我们想让这部分的汇率差由A公司自行承担。 这样操作的话是否会导致A企业增资时增加实收资本，减少资本公积。
想请教下陈老师，这么操作的话在会计处理、工商、外管是否可行（因为我的实缴数没有20USD），是否会存在什么问题。 非常感谢陈老师

回答人：chenyiwei
根据国家工商行政管理总局 商务部 海关总署 国家外汇管理局关于印发《关于外商投资的公司审批登记管理法律适用若干问题的执行意见》的通知（工商外企字[2006]81号）的规定：“外商投资的公司的注册资本可以用人民币表示，也可以用其他可自由兑换的外币表示。作为公司注册资本的外币与人民币或者外币与外币之间的折算，应按发生（缴款）当日中国人民银行公布的汇率的中间价计算。” 因此，如果你公司现在以RMB120对该目标公司增资，则只能增加实收资本： 120 ／ 7 ＝17.14。 建议解决办法：要求该目标公司将注册资本币种变更为人民币，这样就可以锁定你公司应缴纳出资的人民币金额了。